【裁判字號】    97,上重更(一),35
【裁判日期】    970807
【裁判案由】    毒品危害防制條例
【裁判全文】
臺灣高等法院刑事判決            97年度上重更(一)字第35號
上  訴  人  丙○○
即  被  告
                    號
                    現另案於臺灣臺北監獄執行中
選任辯護人  舒建中律師
上列上訴人因毒品危害防制條例案件，不服臺灣士林地方法院94
年度訴字第530號，中華民國96年9月5日第一審判決（起訴案號
：臺灣士林地方法院檢察署92年度偵字第7906、10000號、93年
度偵字第4959、4960號），提起上訴，經判決後，由最高法院發
回更審，本院判決如下：
    主  文
原判決關於丙○○販賣第一級毒品部分及執行刑撤銷。
丙○○連續販賣第一級毒品，處有期徒刑拾年，扣案之海洛因磚
貳塊、海洛因壹包（合計淨重捌貳柒點捌零公克），均沒收銷燬
。
    事  實
一、丙○○前因贓物案件，經本院以82年度上易字第3712號刑事
    判決判處有期徒刑八月確定；再因違反肅清煙毒條例案件，
    經臺灣士林地方法院以82年度訴字第733號刑事判決判處有
    期徒刑三年二月確定，另因違反肅清煙毒條例、麻醉藥品管
    理條例、藥事法案件，經臺灣士林地方法院以82年度訴字第
    696號刑事判決分別判處有期徒刑十三年、七月、一年，定
    應執行有期徒刑十四年三月確定；嗣上開各罪經定應執行有
    期徒刑十八年二月確定，並於民國（下同）90年11月13日假
    釋出監（嗣假釋遭撤銷，刻正執行殘刑中），於假釋出獄期
    間，明知海洛因分別係毒品危害防制條例第2條第2項第1款
    、第2款所列之第一級毒品，不得非法持有、販賣，竟意圖
    營利，基於販賣第一級毒品海洛因之概括犯意，先於：(一)、
    92年8月20日前某日，向姓名年籍不詳人士購入海洛因一大
    包（毛重129.7公克）。再於：(二)、92年8月20日下午1時37
    分許，以其0000000000號行動電話致電0000000000予丁○○
    （另案偵辦，現通緝中），詢問其有無海洛因磚，並表明欲
    購買二塊海洛因磚（每塊約九兩重），丁○○覆以再行聯絡
    後，即與姓名年籍不詳綽號徐仔之成年男子聯絡（下稱徐仔
    ），經確定有海洛因磚後，於92年8月20日下午2時13分回電
    丙○○，丙○○表示要買一塊海洛因磚，嗣丁○○於同日下
    午2時16分再致電丙○○稱：「徐仔表示錢不夠沒關係，丙○○仍可先取二塊海洛因磚」等語，雙方即約定在臺北縣淡
    水鎮三芝鄉○○○○道公路旁王朝卡拉OK店對面山坡之農舍進
    行交易，嗣丙○○於當日下午5時許（起訴書誤為下午6時許
    ），駕駛車號3630-DG自小客車至上開約定地點，交付九十
    九萬元予丁○○，丁○○並將徐仔派遣之人交付置於面紙盒
    內之二塊海洛因磚（毛重約764.97公克，起訴書誤為丙○○
    置於面紙盒內），交予丙○○。丙○○取得上開置於面紙盒
    內之海洛因磚後，即放置在前述自小客車後車箱內，並載同
    不知情女友何淑貞離去，惟內政部警政署刑事警察局偵三隊
    二組警員於執行臺灣臺北地方法院檢察署楊智綸檢察官指揮
    偵辦之李輝安相關毒品案件（即該署91年度他字第1642號案
    件，業於91年12月16日簽結）執行監聽相關犯嫌電話期間，
    發現丙○○疑似與李輝安毒品上源綽號小咪之人有關，乃報
    請該檢察官核發通訊監察書對丙○○進行監聽得知上情，該
    組副組長陳瑋庭即率警員甲○○、吳政佑及陳財育等三名警
    員至臺北縣三芝鄉等地點埋伏跟監，並於92年8月20日晚間
    10時30分許，在臺北市○○區○○路129號前攔獲丙○○之
    上開車輛，自該車後車箱內，搜出上開裝有毒品海洛因磚二
    塊之面紙盒，經逮捕丙○○後，再於同日晚間11時許，帶同
    丙○○及何淑貞至渠等位於臺北市北投區○○○路○段219巷
    3弄185號6樓租處，由丙○○主動取出其置於該處之海洛因
    一包（毛重129.7公克） (以上之二塊海洛因磚、海洛因一
    包，鑑定結果合計淨重827.80公克)、安非他命一包（毛重
    161.33公克，淨重140.88公克）、吸食器一組及酒精燈一個
    等物（第二級毒品部分另案審結）。丙○○於92年8月21日
    、8月25日之警詢、檢察官偵查中，供出毒品來源為丁○○
    ，警察於96年10月20日申請拘票，拘提丁○○因而破獲。
二、案經內政部警政署刑事警察局移送臺灣士林地方法院檢察署
    檢察官偵查起訴。
    理  由
一、證據能力部分：
(一)、被告丙○○於原審95年9月12日準備程序時，雖辯稱略以為
    ：「在進住處前，陳瑋庭有用腳踢」云云，然證人何淑貞、
    陳瑋庭於原審均證稱：「當時無人毆打被告丙○○」等語，
    堪認陳瑋庭應無毆打被告丙○○之舉，況陳瑋庭既已查獲被
    告丙○○持有二塊海洛因磚，且依監聽資料亦可知毒品來源
    ，衡情警員實無刑求之必要，被告丙○○此部分抗辯，並無
    足取。
(二)、被告以外之人於審判外之言詞或書面陳述，除法律有規定者
    外，不得作為證據，民國92年2月6日修正公布，同年9月1日
    起施行之刑事訴訟法第159條第1項定有明文。此所稱法律有
    規定者，即包括同法第159條之1至之5所規定傳聞證據具有
    證據能力之例外情形。其中同法第159條之3規定，被告以外
    之人於審判中有該條各款所列死亡、身心障礙、滯留國外或
    所在不明等原因，致無法或拒絕陳述之情形之一，而經證明
    其先前於調查中所為陳述「具有可信之特別情況」，且為證
    明犯罪事實之存否所「必要」者，均例外地賦與證據能力。
    所謂「具有可信之特別情況」，係屬「信用性」之證據能力
    要件，而非「憑信性」之證據證明力，法院自應就其陳述當
    時之原因、過程、內容、功能等外在環境加以觀察，以判斷
    其陳述是否出於「真意」、有無違法取供等，其信用性已獲
    得確定保障之特別情況，加以論斷說明其憑據。而所稱「為
    證明犯罪事實存否所必要者」，係指就具體個案案情及相關
    卷證判斷，為發現實質真實目的，認為除該項審判外之陳述
    外，已無從再就同一供述者，取得與其上開審判外陳述之相
    同供述內容，倘以其他證據代替，亦無從達到同一目的之情
    形而言。證人丁○○於原審迭經傳喚均無人收受傳票，而其
    前於偵查因未到案，復經發布通緝（卷附通緝記錄表），堪
    認丁○○所在不明，按被告以外之人於審判中有刑事訴訟法
    第159條之3所列死亡、所在不名吳無法傳喚等情形之一，經
    證明其調查中所為陳述絕對「具有可信之特別情況」，且為
    證明犯罪事實之存否所「必要」者，亦例外地賦與證據能力
    。是所謂「顯有不可信性」、「相對特別可信性」與「絕對
    特別可信性」，係指陳述是否出於供述者之真意、有無違法
    取供情事之信用性而言，而丁○○係於92年10月20日經警察
    持拘票拘提後詢問（第7906號偵查卷第16-24頁），拘提之
    理由係已經依據監聽紀錄查獲被告丙○○，是其過程因為證
    據明確，並無必要以任何不正之方式詢問，而有不可信之情
    況，又訊問之警察即證人甲○○於偵查亦陳明依法訊問，況
    且丁○○於檢察官之訊問中，陳明交毒品給被告，且陳明願
    意配合查獲販毒集團，要求減刑機會，有偵查筆錄在卷可查
    ，依據全部偵查筆錄記載過程觀察係具備信用性，即該傳聞
    證據並無有顯不可信，而具備可信之特別情況，且為認定事
    實所必須，而例外具有證據能力（94年度台上字第629號判
    決意旨參照）。而被告丙○○之原審辯護人雖主張檢察官所
    舉下述證據無證據能力：１、證人丁○○於警詢證詞，為被
    告以外之人審判外之陳述無證據能力。２、在丙○○臺北市
    北投區○○○路○段219巷3弄185號6樓租處扣得之物，警員
    無搜索票，又未經被告丙○○同意搜索，該搜索屬違法搜索
    ，所扣得之證物無證據能力。３、臺灣士林地方法院檢察署
    92年度偵字第10000號卷第52至57頁之監聽譯文無證據能力
    。然查，１、按被告以外之人於審判外之言詞或書面陳述，
    除法律有規定者外，不得作為證據，刑事訴訟法第159條第1
    項定有明文，是被告以外之人於審判外之言詞或書面陳述，
    除非法律別有規定者，否則不得作為證據，亦即除非法律特
    別規定外，否則傳聞證據不得作為證據。而刑事訴訟法於第
    159條之後所定之第159條之1、第159條之2、第159條之3、
    第159條之4、第159條之5條則為第159條第1項所稱之例外規
    定，先予陳明。再按被告以外之人於審判中有下列情形之一
    ，其於檢察事務官、司法警察官或司法警察調查中所為之陳
    述，經證明具有可信之特別情況，且為證明犯罪事實之存否
    所必要者，得為證據：一、死亡者。二、身心障礙致記憶喪
    失或無法陳述者。三、滯留國外或所在不明而無法傳喚或傳
    喚不到者。四、到庭後無正當理由拒絕陳述者，此刑事訴訟
    法第159條第1項所稱例外規定之該法第159條之3定有明文。
    查丁○○經原審傳喚其戶籍地臺北縣三芝鄉後盾村番子崙33
    號，及其前於警詢時所留之臺北縣三芝鄉○○路○段49之1號
    12樓居所，上開處所並無人收受原審傳票，此有法務部戶役
    政連結作業系統下載之查詢資料、送達證書在卷可佐，而丁○○前經檢察官傳喚亦未到庭，而為檢察官通緝中，亦有丁○○通緝書在卷可徵（93年度偵字第91號卷第53頁），堪認
    丁○○所在不明，以致無法傳喚，亦傳喚不到，而丁○○於
    警詢所述，與警方監聽其和被告丙○○於92年8月20日通話
    之內容相符（詳後述之證明力部分），且關於丁○○警詢與
    偵查之特別可信性理由，已經敘明於前，堪認丁○○警詢所
    述具有可信之特別情況，且為證明被告丙○○犯罪事實之存
    否所必要者，依前開刑事訴訟法第159條之3第3款之規定，
    丁○○於警詢之陳述自得為證據，而有證據能力。２、被告
    丙○○於原審多次稱：「我進中山北路住處後，我就自己把
    毒品交出來、警察至我中山北路住處後，我馬上帶警察去
    把毒品拿出來、進中山北路住處時是我自己交毒品出來」等
    語（原審卷(二)第129頁、第300頁），核與證人何淑貞於原審
    證稱：「在中山北路住處時，警察說若家裡有東西就自己拿
    出來，被告丙○○就自己拿出毒品，毒品不是警察搜出來的
    」等語（原審卷(二)第213頁）相符，堪認在被告丙○○中山
    北路住處扣得之海洛因及安非他命，為被告丙○○自行交出
    ，並非警察搜索扣得至明。前述海洛因及安非他命，既為被
    告丙○○主動自行交出，則無警方搜索之問題，從而亦無違
    法搜索所得不得作為證據之問題，是前開扣案之海洛因及安
    非他命自得為證據。３、警員監聽被告丙○○0000000000之
    行動電話，乃依據臺灣臺北地方法院檢察署所核發之通訊監
    察書為之，此有通訊監察書附於第7906號偵卷之附件袋可徵
    ，該監聽為合法監聽，是監聽所得當得為證據，又經原審受
    命法官勘驗警方所譯如臺灣士林地方法院檢察署92年度偵字
    第10000號卷第52至57頁所附之監聽譯文，該譯文之記載與
    監聽錄音帶所錄之內容大致相符，此有原審96年6月23日勘
    驗筆錄可徵，是該譯文當得為證據。
二、上訴人即被告丙○○固坦承為警查扣之海洛因磚二塊，為其
    於92年8月20日下午經由丁○○所購，另在臺北市○○○路
    住處查扣毒品海洛因、安非他命等情不諱，惟否認販賣毒品
    之犯行，辯稱略以：「向丁○○所購之二塊海洛因磚係伊和
    翁世宏、乙○○合資購買以供吸食之用，在上址住處查扣之
    海洛因及安非他命是伊與陳瑞義合資購買，亦供吸食之用，
    另予周志銘安非他命，亦係伊和周志銘合資購買，並由伊先
    代周志銘墊付部分款項」云云，惟查：
(一)、扣案之二塊海洛因磚及一包海洛因（合計淨重827.80公克）
    ，經送法務部調查局鑑定，結果均含第一級第6項毒品海洛
    因成分，純度82.87%等情，有該局92年9月30日調科壹字第
    040003317號鑑定通知書在卷可徵（第7906號偵卷(一)第292
    頁），堪可認定。
(二)、被告丙○○雖辯稱：「在中山北路住處扣得之安非他命及海
    洛因為與被告陳瑞義合資購買，欲共同施用」云云，然查：
    被告丙○○於92年8月21日警詢、檢察官訊問及原審羈押庭
    暨92年8月25日、9月2日檢察官訊問均稱：「在住處扣得之
    安非他命及海洛因為許富城（被告丙○○所稱之許富城即共
    同被告陳瑞義）所有」云云（第7906號偵卷(一)第7、38、75
    、113頁、原審92年度聲羈字第145號第5頁），後於92年10
    月3日、8日檢察官訊問及92年10月15日原審延長羈押庭則稱
    ：「在住處扣得之安非他命及海洛因為我所有」等語，於92
    年11月11日偵查亦稱：「安非他命及海洛因為我所有，前推
    給許富城是恐遭收押」等語（第7906號偵卷(一)第288頁、第3
    00頁之前1頁（漏編頁數）、第387頁、原審92年度偵聲字第
    107頁第3頁），被告丙○○前均未供稱在其住處扣得之安非
    他命及海洛因為其與被告陳瑞義合資購買，欲共同施用，是
    其於原審改供前述各語，並非可採。被告丙○○雖另辯稱：
    「與陳瑞義合資購買海洛因及安非他命，陳瑞義出資約十幾
    萬元，因不會和陳瑞義計較，故合資購買之毒品會放在一起
    ，不會各分各的，且均放在房間櫃子之抽屜內」云云，然共
    同被告陳瑞義於原審稱：「於91年3月20日假釋出監，出監
    後經濟拮据時，是由丙○○資助。之前有與丙○○合資購買
    海洛因及安非他命，但在與丙○○所住之中山北路居處扣得
    之安非他命及海洛因非我所有，置於中山北路住處之海洛因
    及安非他命各約十幾公克，將毒品分別以夾鏈袋裝著放在筆
    記型電腦之手提袋內，再將手提袋置於所睡之臥室內，毒品
    未與丙○○之毒品混在一起。另前在檢察官處及法院準備程
    序均否認在住處扣得之安非他命及海洛因為我所有」等語，
    堪認陳瑞義自91年3月20日假釋出監後，經濟狀況並不充裕
    ，時需被告丙○○資助，顯見其應無可出資十幾萬元與被告
    丙○○合資購買海洛因及安非他命之資力。又陳瑞義雖有與
    被告丙○○合資購買海洛因及安非他命，但毒品買回後並未
    放在一起，陳瑞義所買部分是放在其臥室內，且在91年8月
    20日時，陳瑞義只放各約十幾公克之海洛因及安非他命在上
    址，而在上址扣案之海洛因及安非他命係放在非陳瑞義臥室
    之另個房間櫃子抽屜內取出等情，已據被告丙○○供明，從
    而證人陳瑞義稱：「在上址扣案之海洛因及安非他命非我所
    有」等語，應信為真實。足認被告丙○○前於偵查稱：「在
    住處扣案之海洛因及安非他命為我所有」等語，與事實相符
    ，其辯稱：「為陳瑞義所有，或與陳瑞義合資購買」云云，
    均與事實不符，無從採信。
(三)、又被告丙○○雖辯稱：「扣案之海洛因磚二塊係我與翁世宏
    、乙○○合資購買」云云，然查，被告於92年8月間持用000
    0000000之行動電話，丁○○則使用0000000000號行動電話
    等情，已據被告丙○○供明在卷，並有證人丁○○於92年10
    月20日於警詢所留其電話資料可徵，堪可認定。上揭電話於
    92年8月21日下午有如下之通話：、92年8月20日下午1時
    37分，被告丙○○致電丁○○，被告丙○○稱：這兩天天氣
    比較不好，有去捉魚嗎？丁○○稱：好像有.... 他要跟你
    講話。被告丙○○稱：捉有或無，捉二隻來煮湯。丁○○稱
    ：好，我等一下再跟你聯絡。被告丙○○稱：我等一下要去
    山上。丁○○稱：好。、92年8月20日下午2時13分，丁○○致電被告丙○○，丁○○稱：有啦！被告丙○○稱：何時
    ？丁○○稱：現在也沒關係。被告丙○○稱：這樣：我也吃
    不完，先給我一條。丁○○稱：好。被告丙○○稱：我到山
    上打給你。、92年8月20日下午2時16分，丁○○致電被告
    丙○○，丁○○稱：他說不夠沒關係，明天再那個沒關係，
    如果你要的話，二尾都捉去。被告丙○○稱：好。、92年
    8月20日下午5時48分，丁○○致電被告丙○○，丁○○稱：
    99而已？被告丙○○稱：對。丁○○稱：我跟你說一下。被
    告丙○○稱：知道就好，我本來還要再加1萬。丁○○稱：
    我跟你講一下就好。被告丙○○稱：好，明天或這二天。上
    述通話有通訊監聽譯文附於92年度偵字第10000號卷第55頁
    可參，被告對上開對話為其與丁○○之對話供承不諱，並經
    原審受命法官勘驗監聽錄音帶屬實，製有勘驗筆錄可徵（原
    審卷(一)第277頁），堪可認定。次查，被告丙○○已稱：「
    對話中所稱：「抓二隻來煮湯」，是指要跟他買二塊海洛因
    磚，一塊海洛因磚為九兩重，我本要買二塊海洛因磚，後因
    錢不夠，改買一塊海洛因磚，之後丁○○說錢不夠沒關係明
    天再算錢，主動要我買二塊海洛因磚。我即於該日下午至三
    芝鄉等丁○○，丁○○到後我們先聊天，不久有一部車過來
    ，車內之人從車窗遞出裝在面紙盒內之海洛因磚予丁○○，
    丁○○轉交給我，我就交給丁○○九十九萬元，我和丁○○
    一手交錢一手交貨，丁○○當場沒點錢，他錢拿走後，隨即
    致電給我稱少了一萬元，會少一萬元應是我點錢時點錯等」
    語（原審卷(一)第218頁、第280頁）。而證人丁○○於警詢則
    稱：「徐仔說被告丙○○要二塊海洛因磚，即叫我至臺北縣
    淡水鎮三芝鄉○○○○道公路旁王朝卡拉OK店對面山坡之農舍
    等黑狗把海洛因磚拿過去給被告丙○○」等語（第7906號偵
    卷(二)第17至19頁）。堪認被告於92年8月20日下午與丁○○
    聯絡購買海洛因磚事宜，嗣即以九十九萬元購得扣案之二塊
    海洛因磚。再依丁○○於與被告通話中，提及「好像有（按
    指海洛因磚）..... 『他』要跟你講話。」、「『他』說不
    夠沒關係（按指錢），明天再那個沒關係，如果你要的話，
    二尾都捉去」，及被告稱：「海洛因磚是一台車內之人從車
    窗遞出予丁○○，丁○○再轉交給我」等語，暨丁○○證稱
    ：「毒品係徐仔交付予黑狗，黑狗交給我，我再交付予被告
    丙○○」等語，堪信被告丙○○所購之海洛因磚來源係由徐
    仔交予黑狗交丁○○再交被告。再查丁○○轉交海洛因磚時
    ，該二塊海洛因磚即放置在面紙盒內，已據被告丙○○供明
    ，起訴書認被告購入二塊海洛因磚後將之放在面紙盒內，應
    有錯誤。另丁○○於92年8月20日下午5時48分致電被告丙○○，表示被告丙○○僅給付99萬元，顯見被告丙○○應係在
    92年8月20日下午5時48分前即已購入前述二塊海洛因磚，至
    於起訴書所認被告丙○○於該日下午6時購入，係有誤會，
    應予更正。綜上，被告丙○○係先於92年8月20日下午，以
    其行動電話致電0000000000予丁○○商議購買海洛因磚，嗣
    被告丙○○於當日下午5時30分許，在臺北縣淡水鎮三芝鄉
    ○○○ ○道公路旁王朝卡拉OK店對面山坡之農舍交付丁○○九
    十九萬元，丁○○即交付海洛因磚二塊（毛重約764.97公克
    ）。
(四)、證人翁世宏於原審雖附和被告丙○○之答辯，證稱略以：「
    92年8月20日中午12時許或下午1、2時許，與乙○○、丙○○商議要合資購買海洛因磚，由伊出三十萬元、乙○○出二
    十萬元、丙○○出五十萬元，我及乙○○將款項交予丙○○
    拜託丙○○去買海洛因磚，後來丙○○即遭警查獲云云（原
    審卷(二)第133頁），惟查，被告丙○○於警詢及偵查均稱：
    「扣案之海洛因磚二塊，係我買來施用」云云，並未提及是
    與翁世宏、乙○○合資購買，迄至原審始稱：「是與翁世宏
    、乙○○合資購買」云云，查被告前有違反肅清煙毒條例、
    麻醉藥品管理條例、藥事法等前科，均遭判刑，並定應執行
    有期徒刑十四年月確定，此有被告前案紀錄表在卷足稽，被
    告丙○○對販賣毒品為重罪乙情，知之甚詳，而被告丙○○
    為警查獲海洛因磚二塊，重量非輕，倘確係與他人合資購買
    以供施用，豈會於警詢、偵查及原審羈押庭時未提及隻字片
    語，其於原審始為前揭答辯，是否事實，誠屬可疑。次查，
    被告丙○○稱：「購買二塊海洛因磚之九十九萬元，係由我
    出五十萬元現金，翁世宏出三十萬元現金，乙○○出資十九
    萬元，其中十萬元為支票，十萬元為現金，十萬元支票我請
    何淑貞去兌現，點給丁○○時因點錯故少給一萬元」云云（
    原審卷(二)第220頁），然查，證人翁世宏於原審證稱：「92
    年8月20日在乙○○位於臺北市○○區○○路住處交三十萬
    元現金給乙○○，乙○○則連伊交付之三十萬元外，另交付
    二十萬元，共計五十萬元現金予丙○○買毒品，交付款項予
    丙○○時，丙○○之女友何淑貞亦在場，丙○○亦有當場清
    點共計一百萬元之現金」等語（原審卷(二)第133頁），惟證
    人何淑貞於原審證稱：「92年8月20日下午與丙○○同車至
    山上前並沒有至其他地方」、「當天我和被告丙○○去山上
    前，我沒印象被告丙○○有去何處，拿何東西」等語（原審
    卷(二)第212頁）。然證人翁世宏證稱：「和乙○○於92年8月
    20日共計交付五十萬元現金給被告丙○○」云云，惟被告丙○○則稱：「乙○○交付十萬元支票及十萬元現金」云云，
    二人供述乙○○交付合資價金之方式已有不同，再五十萬元
    現金並非小數目，何淑貞若曾在乙○○住處看過翁世宏、乙○○交付被告丙○○五十萬元現金，不可能會沒印象，是翁
    世宏、乙○○當天應無交付五十萬元現金給被告丙○○，應
    可認定。又證人翁世宏證稱：「當時有看見被告清點一百萬
    元現金」云云，查被告若確在向丁○○拿取二塊海洛因磚前
    ，在乙○○住處清點一百萬元之款項，何以其之後交付丁○○價款時，會少支付一萬元？由此在在顯示證人翁世宏之證
    詞及被告丙○○之前揭答辯，與事實不合。且翁世宏於原審
    證稱：「自89年間開始偶爾施用海洛因」等語，而翁世宏於
    88年5月12日、90年2月26日、91年2月3日、91年11月11日、
    92年4月2日、92年7月25日、92年11月4日、94年10月12日、
    95年1月7日先後為警採尿送驗，其尿液均僅呈安非他命陽性
    反應，而經檢察官聲請送觀察勒戒、強制戒治、不起訴處分
    、起訴、聲請簡易判決處刑書等情，有原審檢察官庭提之有
    關翁世宏不起訴處分書、起訴書、聲請簡易判決處刑書、臺
    北戒治所受戒治人停止戒治交付保護管束名冊、臺灣檢驗科
    技股份有限公司濫用藥物檢驗報告、尿液監管紀錄表、翁世
    宏警詢筆錄等附於原審96年8月6日審理筆錄後可稽，堪認翁
    世宏前均為施用安非他命之前科，是翁世宏證稱：「僅偶爾
    施用海洛因」等語，應信為實。而翁世宏既偶爾施用一次海
    洛因，且三十萬元復非零星款項，衡情翁世宏當無一次支付
    高達三十萬元購買海洛因之必要，是翁世宏所稱與被告丙○○合資購買二塊海洛因磚之證詞，尚難認屬實。另被告丙○○雖稱：「取得二塊海洛因磚後與何淑貞、翁世宏在三芝鄉
    之鐵皮屋內聊天，聊好幾個小時，之後才驅車至乙○○住處
    要交付海洛因，因我發現遭跟蹤，即駕車在外面繞，繞約十
    分鐘即被警查獲」等語（原審卷(二)第143頁），查被告丙○○於92年8月20日晚間10時30分為警查獲，依被告丙○○之
    供述，被告丙○○係於當日晚上10時許，方駕車欲至乙○○
    住處。然二塊海洛因磚價值不菲，倘被告確與翁世宏、乙○○合資購買，於92年8月20日下午5時許取得海洛因磚後，為
    避免為警查獲，衡情應迅速返回乙○○住處，將乙○○、翁
    世宏應得之數量交付，豈有取得海洛因磚後仍在外聊天數小
    時，才欲至乙○○住處交付海洛因之理，足認被告丙○○所
    稱與翁世宏、乙○○合資購買扣案海洛因磚之答辯及證人翁
    世宏附和被告丙○○答辯之證詞，均不可採，系爭二塊海洛
    因磚乃被告丙○○獨資購得，應堪認定。被告丙○○雖聲請
    再傳喚乙○○，以查其與乙○○、翁世宏合資購買海洛因磚
    之事宜，惟此部分事證已明，依據刑事訴訟法第163條之2第
    2項第3款規定認為無再傳訊乙○○之必要，附此敘明。
(五)、被告丙○○雖辯稱：「扣案之海洛因磚及海洛因均係供已施
    用」云云，然查，扣案之海洛因磚及海洛因總計淨重827.80
    公克，純度82.87%，且均為被告丙○○所有，非與他人合資
    購買等情，已如前述。再依相關文獻（Clarke's Isolation
    and Identification of Drugs，Second Edition，參94年
    12月司法院編法官辦理刑事案件參考手冊（一）毒品危害防
    制條例部分第296頁）記載，海洛因「藥用劑量」為5至10毫
    克，最小致死量（即一次施用該量即可能致死）約為200毫
    克（亦即0.2公克）。若以該最小致死量計算，被告丙○○
    所持有之海洛因足以供其施用4,139次（827.80÷0.2＝4139
    ），依被告丙○○於偵查中供稱：「每日施用四次海洛因」
    云云（92年度偵字第7906號卷(一)第245頁），則上開海洛因
    ，足供其施用逾1,034日（4139÷4＝1034.8），若依被告丙○○另又稱：「一天用十幾次」云云，茲以中間數一日十五
    次計算，上開海洛因仍足供其施用近276日（4139÷15＝275
    .9），查持有鉅量海洛因，保存不易，且被告丙○○為有毒
    品前科之人，其往來之友人如周志銘、翁世宏、陳瑞義等人
    亦有毒品前科，被告丙○○應知其遭人檢舉而為警員搜索、
    查獲之機率高於一般人，若僅為自己施用，衡情應無一次購
    買鉅量海洛因之理，況被告丙○○住處原即有毛重129.7公
    克之海洛因，若為施用，上開數量之海洛因已足供其施用，
    其何冒險再購買二塊海洛因磚？顯見被告丙○○持有前述海
    洛因之目的絕非供己施用，應可認定。
(六)、再依警員監聽被告丙○○前述行動電話，被告丙○○分別於
    下述期間，與不詳人士有下列對話：、92年7月2日零時30
    分，0000000000號行動電話之持有者（下稱不詳人士）致電
    被告丙○○，不詳人士稱：我朋友先拿一個，明天再跟你處
    理... 整個多少？被告丙○○稱：整個........ 被告丙○○稱：我一個拿一百多，洗的空間有限。不詳人士稱：那我
    跟他們說，等星期四、五東西才有，被告丙○○稱：還差好
    幾天，我現在剩二塊多，做的成是最好，我也想趕快處理，
    我想一下好了，以最低價錢給他們。、92年7月2日零時43
    分，持用0000000000之不詳人士致電被告丙○○，不詳人士
    稱：一塊一三五或一個... 一塊？被告丙○○稱：對，九兩
    而已。、92年7月11日下午4時9分，被告丙○○致電予使
    用0000000000之不詳人士被告丙○○稱：軟的放哪？不詳人
    士稱：大的？在那堆板子的最下層的那一塊，下有一個木皮
    的下面。被告丙○○稱：陳小姐要半個。不詳人士稱：他有
    辦法還再給他。被告丙○○稱：我是跟他說，到時你不還我
    ，別人還以為我跟你有的沒的，我會被笑死等情，有監聽譯
    文在卷，並經原審勘驗（第10000號偵卷第54頁及原審卷第
    (一)277頁），堪可認定。而被告丙○○稱：「92年7月2日零
    時30分該通電話，我稱「一個拿一百多」，是指拿一個海洛
    因一百多萬元，92年7月2日零時43分所稱之「九兩」是指海
    洛因，92年7月11日下午4時9分所稱「軟的」也是指海洛因
    ，「陳小姐要半個」是指陳小姐要半錢海洛因」等語（原審
    卷(一)第273頁），堪認被告丙○○與前述不詳人士乃就海洛
    因為對話。再細酌被告丙○○與不詳人士之對話內容，可知
    其等在商議買賣海洛因之事宜，否則被告丙○○不會告知「
    我一個拿一百多」、「以最低價錢給他們」、「一塊九兩而
    已」、「陳小姐要半個」等語。雖被告丙○○辯稱：「92年
    7 月11日下午4時9分提及陳小姐要半個，該陳小姐是要向我
    弟拿海洛因，我僅係傳話」云云，然查，該通電話於不詳人
    士於被告丙○○提及陳小姐要半個時，即稱：「他有辦法還
    再給他」等語，被告丙○○旋稱：「我是跟他說，到時你不
    還我，別人還以為我跟你有的沒的，我會被笑死」等語，顯
    見被告要陳小姐給款，是陳小姐乃直接與被告丙○○為海洛
    因之交易，被告丙○○辯稱：「陳小姐是與我弟交易，我僅
    傳話」云云，顯為卸責之詞，不足採信。依前揭對話，及卷
    內資料，雖僅能證明被告丙○○與不詳人士有關於海洛因買
    賣之對話，而無法證明被告丙○○已將海洛因販賣交予與其
    對話之人，然由上揭對話可知被告丙○○在從事海洛因買賣
    之交易，從而被告丙○○販入前述鉅量之海洛因，其目的乃
    在販賣，亦即被告丙○○為販賣而販入前述扣案之海洛因磚
    及海洛因甚明。則被告與辯護意旨雖辯解稱被告所為係犯毒
    品危害防制條例第5條第1項意圖販賣而持有第一級毒品等詞
    ，並不可取。
(七)、查販賣毒品係政府嚴予查緝之違法行為，且安非他命可任意
    分裝，每次買賣之價量，亦隨時隨雙方關係之深淺、當時之
    資力、需求程度及對行情之認知等因素，機動調整，因之販
    賣之利得，除經坦承或有帳冊明確記載價量外，委難知其實
    情。是縱未查得販賣毒品所賺取之實際差價，但除別有事證
    ，足認係按同一價格轉讓確未牟利之情形外，尚難執此認其
    無營利之圖，以致於知過坦承者難辭重典，而飾詞否認者反
    得逞僥倖，而失情理之平；再以現今警方雷厲查緝毒品，已
    使毒品不易取得且物稀價昂，苟無利可圖，當無甘冒被取締
    移送法辦判處重刑之危險，而願以平價提供毒品予他人之理
    ，是被告丙○○應有從中賺取買賣價差牟利之意圖及行為（
    97年度台上字第1513號判決參照），且依據被告丙○○於原
    審陳稱：「從事汽車借貸，每月要給我母親一萬元之生活費
    ，另每月約需花費二、三十萬元買毒品施用」等語（原審卷
    (二)第304頁），堪認被告僅有從事汽車貸款之收入，惟其每
    月需給付其母一萬元之生活費，及花費二、三十萬元買毒品
    ，堪認其經濟並非充裕，衡情應不會免費或以低於購入之價
    格將海洛因轉讓他人。被告丙○○購入前述海洛因，應係欲
    以高於販入之價錢轉售他人，應可認定。再被告丙○○有違
    反肅清煙毒條例之前科，而販賣海洛因或安非他命者科以重
    刑，亦為國人所週知，被告丙○○就販賣海洛因及安非他命
    之刑度，自知之甚稔，核諸常情，其等如無利可圖，豈有甘
    犯重典販售海洛因及安非他命之可能，據此堪認被告丙○○
    販入海洛因及係在意圖營利甚明。
(八)、按「犯第4條第1項至第4項、第5條第1項至第4項前段、第6
    條第1項至第4項、第7條第1項至第4項、第8條第1項至第4項
    、第10條或第11條第1項、第2項之罪，供出毒品來源，因而
    破獲者，得減輕其刑」，毒品危害防制條例第17條定有明文
    ，查被告丙○○於原審稱：「在住處扣得之海洛因及安非他
    命，分別是我於92年6月間向丁○○購買，由丁○○送至淡
    水給我」云云（原審卷(二)第309頁），其於偵查亦稱：「於
    92年6月間，在三芝鄉農舍向丁○○買安非他命」云云（第7
    906號偵卷(一)第245頁）。而證人丁○○於警詢略稱：「賣被
    告丙○○扣案二塊海洛因磚係徐仔，只是幫徐仔拿毒品給被
    告丙○○」等語，足證稱被告丙○○住處查獲之海洛因及為
    其所販賣。是被告丙○○稱其住處查扣之海洛因及安非他命
    來源為丁○○，應認定前述海洛因為丁○○販賣予被告丙○○。且被告於92年8月21日之警詢已經稱經警在座車上查獲
    之兩塊海洛因磚，係向綽號崁仔之男子所購得，嗣於92年8
    月25日偵查稱該海洛因磚係向丁○○購得，其綽號為崁仔，
    年約五十歲，渠等係以行動電話聯繫，向其購買海洛因等語
    。且於92年8月25日檢察官偵查訊問時，陳明：「跟一個叫
    丁○○買的，五十歲，在查獲當天警察也有調口卡給我看」
    、「我願意當污點證人舉發他們」等詞（偵查卷(一)第73頁）
    ，而警方嗣亦因之向檢察官聲請拘票，而於92年10月20日將
    丁○○拘提到案，丁○○於警詢、偵查復坦承該兩塊海洛因
    磚係渠經手售予被告無誤，此並有承辦警員陳瑋庭所具報告
    可按（第9706號偵卷第16頁至第24頁、第249頁至第252頁）
    。依被告與丁○○二人於92年8月21日電話通聯內容，認被
    告確係透過該電話聯繫與丁○○洽談買賣海洛因事宜，足徵
    被告所稱該兩塊海洛因磚係向丁○○購買之供述非虛，至丁○○是否尚有販賣毒品之上手，其上手究為何人，要與丁○○應成立販賣毒品犯行並無影響，亦不能因之否認被告供出
    海洛因毒品來源之事實。而丁○○於警詢雖稱：「係徐仔告
    訴我阿明（即被告）要二塊海洛因磚，叫我至該處等，黑狗
    將拿海洛因磚過去給阿明」等語，與被告以電話向丁○○聯
    絡購買海洛因之監聽電話內容略有不符，然丁○○於偵查明
    確陳稱：「（92年8月20日丙○○被查獲之海洛因是你交予
    他的？）是黑狗現場交給我，我再轉手交予丙○○」等語，
    足見，就交付查獲二塊海洛因予被告丙○○之基本事實並無
    不合，且與被告丙○○所陳相符，不論該二塊海洛因係徐仔
    、黑狗轉由丁○○，再交付給被告丙○○，均無礙於丁○○
    販賣海洛因之事實，且被告丙○○供出來源為丁○○，警察
    依據拘票拘提丁○○而查獲，丁○○亦坦承交付海洛因予以
    被告，是被告係供出丁○○為販賣海洛因之來源，應有毒品
    危害防制條例第17條酌減其刑規定之適用。至於證人即承辦
    本件之警察甲○○、陳漢文二人雖於本院證稱略以在92 年8
    月20日以前已經知悉丁○○等詞，並於97年8月5日辯論終結
    後之下午17時42分傳真一份偵查報告至本院，該偵查報告日
    期為92年8月7日，其上記載：「0000000000，持機人為丁○○，為阿明 (丙○○)毒品來源，擬繼續實施通訊監察」等
    語，然查，承辦之警察機關迄逮捕被告丙○○之前，並未破
    獲丁○○，且依據卷內資料之時間記載，係被告丙○○於92
    年8月21日、25日主動向警察、檢察官供出毒品來源為丁○○後，警察始於92年10月20日持拘票將丁○○拘提到案，且
    丁○○於檢察官之偵查訊問時並坦承，因此，應認係被告丙○○供出毒品來源為丁○○，因而破獲，而有毒品危害防制
    條例第17條之適用，是證人即承辦警察甲○○、陳漢文之證
    詞及刑事警察局之覆函稱被告丙○○不符合毒品危害防制條
    例第17條之要件等情，尚非可取，而不得採為被告丙○○不
    利之認定。至於被告丙○○雖聲請再傳喚丁○○，以查其與
    係供出毒品來源等情，惟此部分事證已明，且丁○○現在通
    緝中（卷附通緝查詢資料），屬於不能調查，依據刑事訴訟
    法第163條之2第2項第1款、第3款規定，認為無再傳訊丁○○之必要，附此敘明。
(九)、綜上，被告丙○○所辯無非卸責之詞，不足採信。其犯行事
    證明確，洵堪認定，應依法論科。
三、論罪科刑部分：
(一)、按行為後法律有變更者，適用行為時之法律。但行為後之法
    律有利於行為人者，適用最有利於行為人之法律，刑法第2
    條第1項定有明文（刑法第2條係規範行為後法律變更所生新
    舊法律比較適用之準據法，是刑法第2條本身雖經修正，但
    該條文既屬適用法律之準據法，本身尚無比較新舊法之問題
    ，應逕適用裁判時之刑法第2條規定以決定適用之刑罰法律
    ）。又比較時應就罪刑有關之共犯、未遂犯、想像競合犯、
    牽連犯、連續犯、結合犯，以及累犯加重、自首減輕暨其他
    法定加減（如身分加減）與加減例等一切規定，綜其全部罪
    刑之結果而為比較（最高法院95年第八次刑事庭會議決議參
    照）。經查：
(1)、被告丙○○行為時，關於罰金之最低額，修正前刑法第33條
    第5款規定：「罰金：（銀元）一元以上」，經依現行法規
    所定貨幣單位折算新臺幣條例第2條規定折算後，上開罰金
    刑之最低數額為新臺幣三元。而修正後刑法第33條第5款則
    規定：「罰金：新臺幣一千元以上，以百元計算之」，即修
    正後之罰金刑最低數額，已提高為新臺幣一千元，比較新舊
    法適用結果，此部分以被告丙○○行為時之舊法較有利於被
    告丙○○。
(2)、被告丙○○行為後，刑法業已刪除舊刑法第56條連續犯之規
    定，此刪除雖非犯罪構成要件之變更，但顯已影響行為人刑
    罰之法律效果，自屬法律有變更，依新法第2條第1項規定，
    比較新、舊法結果，仍應適用較有利於被告丙○○之行為時
    法律即舊法論以連續犯（最高法院95年第八次刑事庭會議決
    議參照）。
(3)、綜合上述各條文修正前、後之比較，可知依修正前、後之規
    定，就修正後之罰金最低數額，較修正前提高，顯然不利於
    被告丙○○，另連續犯部分，則以修正前之規定有利於被告
    丙○○，揆諸前揭最高法院決議所揭示之罪刑綜合比較原則
    ，依刑法第2條第1項前段之規定，就被告丙○○部分均應整
    體適用行為時即修正前之規定。
(二)、按行為後法律有變更者，適用行為時之法律。但行為後之法
    律有利於行為人者，適用最有利於行為人之法律，刑法第2
    條第1項定有明文。被告丙○○行為後，毒品危害防制條例
    業於92年7月9日修正公布全文，並自93年1月9日施行，比較
    被告丙○○行為前後毒品危害防制條例第4條第1項之法定刑
    ，並無不同，依刑法第2條第1項之規定自應適用修正前毒品
    危害防制條例。再所謂販賣行為，並不以販入之後復行賣出
    為要件，祇要以營利為目的，將禁藥購入或賣出，有一於此
    ，其犯罪即為完成（67年台上字第2500號判例），是僅要以
    營利為目的而販入毒品，縱未賣出，仍不影響其犯罪之成立
    。核被告丙○○先後二次以營利為目的，販入第一級毒品海
    洛因之犯行，係犯修正前毒品危害防制條例第4條第1項之販
    賣第一級毒品罪；被告丙○○持有第一級毒品之低度行為，
    為其販賣第一級毒品之高度行為所吸收，不另論罪。被告丙○○先後所犯二次販賣第一級毒品之犯行，時間緊接犯罪構
    成要件相同，顯係基於概括犯意反覆為之為連續犯，爰依修
    正前刑法第56條之規定以一罪論，並加重其刑，但法定本刑
    為死刑或無期徒刑部分，依法自不得加重。起訴之犯罪事實
    雖僅敘及被告92年8月20日販入海洛因之犯行，未敘及前揭
    另次販入海洛因之犯行，然檢察官就犯罪事實之一部起訴者
    ，其效力及於全部，該次販賣海洛因之犯行，既與公訴人起
    訴之犯罪事實具有修正前刑法連續犯之裁判上一罪關係，依
    審判不可分之原則，均應為起訴效力所及，自應併予審究。
    按毒品危害防制條例第17條規定，犯同條例第4條第1項至第
    4項、第5條第1項至第4項前段、第6條第1項至第4項、第7條
    第1項至第4項、第8條第1項至第4項、第10條或第11條第1項
    、第2項之罪，供出毒品來源，因而破獲者，得減輕其刑。
    其立法用意，旨在鼓勵被告供出其所製造、運輸、販賣或持
    有之毒品來源，俾追究出該毒品之前手，以徹底清除毒品氾
    濫。故所謂「供出毒品來源」係指具體供出上游之毒品來源
    ，以防止毒品之蔓延而言（95年台上字第489號）。查於92
    年8月20日晚間10時30分許，在台北市○○區○○路129號前
    ，被告丙○○之車輛所查獲之二塊海洛因與被告丙○○住處
    查獲之海洛因係購自丁○○，扣案二塊海洛因磚，不論丁○○係為徐仔、黑狗轉交，均無礙於丁○○販賣毒品之犯行，
    是被告丙○○已經供出來源為丁○○，且警察亦因此查獲丁○○，是被告丙○○自應依毒品危害防制條例第17條規定減
    輕其刑，並先加後減。至於公訴意旨原係認：「丙○○於上
    開假釋出獄後，仍不知悔悟，意圖營利，基於販賣第一級毒
    品海洛因及第二級毒品安非他命之概括犯意，自民國92年3
    月間起，連續數次向丁○○（另案通緝）及不詳之人販入毒
    品海洛因及安非他命後，再賣予年籍不詳綽號大力、阿卜及
    阿輝等男子」，而原審檢察官論告書則減縮為：「、92年
    3月10日販賣第二級毒品安非他命予綽號大力之葉俊利（原
    審卷(二)第325頁論告書）、92年5月8日販賣第二級毒品安
    非他命予綽號阿卜之周志銘（原審卷(二)第326頁論告書）
    、92年7月11日販賣第二級毒品安非他命予綽號阿輝（原審
    卷(二)第328頁論告書）」（以上關於第二級毒品安非他命部
    分，已經判決確定），已經將前述起訴之事實減縮為僅有第
    二級毒品安非他命部分，是已經不在起訴與審理範圍，併此
    敘明。
(三)、原審判決關於被告販賣第一級毒品部分，予以論罪科刑固非
    無見，惟查：(一)、被告以外之人於審判外之言詞或書面陳述
    ，除法律有規定者外，不得作為證據，民國92年2月6日修正
    公布，同年9月1日起施行之刑事訴訟法第159條第1項定有明
    文。此所稱法律有規定者，即包括同法第159條之1至之5所
    規定傳聞證據具有證據能力之例外情形。其中同法第159條
    之3規定，被告以外之人於審判中有該條各款所列死亡、身
    心障礙、滯留國外或所在不明等原因，致無法或拒絕陳述之
    情形之一，而經證明其先前於調查中所為陳述「具有可信之
    特別情況」，且為證明犯罪事實之存否所「必要」者，均例
    外地賦與證據能力。所謂「具有可信之特別情況」，係屬「
    信用性」之證據能力要件，而非「憑信性」之證據證明力，
    法院自應就其陳述當時之原因、過程、內容、功能等外在環
    境加以觀察，以判斷其陳述是否出於「真意」、有無違法取
    供等，其信用性已獲得確定保障之特別情況，加以論斷說明
    其憑據。而所稱「為證明犯罪事實存否所必要者」，係指就
    具體個案案情及相關卷證判斷，為發現實質真實目的，認為
    除該項審判外之陳述外，已無從再就同一供述者，取得與其
    上開審判外陳述之相同供述內容，倘以其他證據代替，亦無
    從達到同一目的之情形而言。原審判決書記載關於證據能力
    部分，係以證人丁○○迭經傳喚均無人收受傳票，而其前於
    偵查因未到案，復經發布通緝，堪認丁○○所在不明，而以
    丁○○警詢之審判外陳述因與警方監聽其與被告於92年8 月
    20日通話之內容相符，乃認丁○○警詢供述應具有可信之特
    別情況，且為證明上訴人犯罪事實之存否所必要，依上開刑
    事訴訟法第159條之3第3款規定，應具證據能力。然所稱丁○○警詢陳述核與警方監聽之電話通聯內容相符，似係對其
    證言憑信性之判斷，為證據證明力問題，此與其信用性之有
    無，係屬證據能力之判斷者不同。原審判決並未就丁○○警
    詢陳述當時之原因、過程等外在環境因素，就該審判外陳述
    如何具有可信之特別情形，而足以擔保其信用性無虞，加以
    論斷說明，且對於丁○○該審判外陳述如何係證明上訴人本
    件犯罪事實存否所必要之要件，亦未置一詞，加以簡要論敘
    ，乃遽以上情認該審判外陳述應具證據能力，而執為被告販
    賣海洛因犯罪之主要論據，其採證既難認為適法，且有理由
    不備之違誤（97年度台上字第2377號發回要旨）。(二)、被告
    丙○○供出毒品來源為丁○○，警察因而查獲丁○○，自應
    依毒品危害防制條例第17條規定減輕其刑，原審誤為不應減
    輕。以上原判決疏未詳查，容有未洽，是被告上訴意旨否認
    犯罪，指摘原判決關於販賣第一級毒品部分不當，雖無理由
    ，惟原判決關於丙○○販賣第一級毒品部分既有可議，自應
    將原判決關於丙○○販賣第一級毒品及定執行刑部分均撤銷
    改判。
(四)、爰審酌被告丙○○有事實欄所載之犯罪科刑及執行情形（卷
    附被告前案紀錄表），於本件雖不構成累犯，然適足觀其素
    行之良窳，及其正值壯年，身強體健，不知正途營生，竟思
    販賣毒品營利，及其犯行對社會危害至深且鉅，及各個犯罪
    之手段、因販賣而查獲之海洛因之數量，暨於發回更審後之
    犯後態度有悔意，以及於甫經警查獲之警詢、偵查中主動供
    出毒品來源，願意擔任污點證人，因而查獲丁○○等一切情
    狀，且斟酌類似案件之連續販賣或運輸第一級毒品之數量與
    情節，在減輕其刑後，處有期徒刑拾年之確定判決（97年度
    台上字第2644號、第2340號、第7135號、96年度台上字第44
    27號、第4010號、95年度台上字第6707號），量處有期徒刑
    拾年。查本件被告丙○○犯罪時間雖在96年4月24日以前，
    其所犯為上開罪名之宣告刑逾有期徒刑一年六月，依中華民
    國96年罪犯減刑條例第3條第1項第7款之規定不得減刑，附
    此敘明。
(五)、扣案之二塊海洛因磚及一包海洛因（合計淨重827.80公克）
    ，為違禁物，除鑑析用罄部分，堪認已滅失外，應依修正前
    毒品危害防制條例第18條第1項前段之規定，不問屬於犯人
    與否，諭知沒收銷燬之。被告丙○○犯罪所用之手機並未扣
    案，並無證據證明已存，而該門號SIM卡為林淑雯租用，非
    被告丙○○所有，此有中華電信行通分公司客戶服務處查詢
    函復單在卷可徵，自無從諭知沒收，至其餘扣案之物，均與
    被告丙○○上開犯行無涉，無從諭知沒收。
據上論斷，應依刑事訴訟法第369條第1項前段、第364條、第299
條第1項，修正前毒品危害防制條例第4條第1項、第17條、第18
條第1項前段，刑法第2條第1項前段、第11條，修正前刑法第56
條，判決如主文。
本案經檢察官鄭富銘到庭執行職務。
中    華    民    國    97    年    8     月    7    日
                  刑事第十二庭  審判長法  官  蔡永昌
                                      法  官  蘇素娥
                                      法  官  施俊堯
以上正本證明與原本無異。
如不服本判決，應於收受送達後十日內向本院提出上訴書狀，其
未敘述上訴之理由者並得於提起上訴後十日內向本院補提理由書
（均須按他造當事人之人數附繕本）。
                                      書記官  顧哲瑜
中    華    民    國    97    年    8     月    8    日
附錄：本案論罪科刑法條全文
修正前毒品危害防制條例第4條第1項
製造、運輸、販賣第一級毒品者，處死刑或無期徒刑；處無期徒
刑者，得併科新臺幣1 千萬元以下罰金。
修正前毒品危害防制條例第18條第1項
查獲之第一、二級毒品及專供製造或施用第一、二級毒品之器具
，不問屬於犯人與否，均沒收銷燬之；查獲之第三、四級毒品及
製造或施用毒品之器具，無正當理由而擅自持有者，均沒入銷燬
之。但合於醫藥、研究或訓練之用者，得不予銷燬。


司法院資訊處製作；財團法人民間司法改革基金會備份。
